臺灣高等法院刑事判決　　　　　　　　 94年度上訴字第289號
上　訴　人
即　被　告　乙○○
上列上訴人因偽造文書等案件，不服臺灣臺北地方法院93年度訴
字第162號，中華民國93年12月16日第1審判決（起訴案號：臺灣
臺北地方法院檢察署91年度偵字第14589號），提起上訴，本院
判決如下：
    主  文
上訴駁回。
    事實及理由
一、本案經本院審理結果，認第1審判決以上訴人即被告乙○○
    係犯刑法第216條、第210條之行使偽造私文書罪及同法第
    339條第3項、第1項之詐欺取財未遂罪，因有方法、結果之
    牽連犯關係，依刑法第55條之規定，從行使偽造私文書罪1
    重處斷，判處有期徒刑6月，並諭知易科罰金之折算標準及
    緩刑3年，認事用法及量刑均無不當，應予維持，並引用第1
    審判決書記載之事實、證據及理由（如附件第1審判決書）
    。
二、被告上訴意旨略以：本案存單確是證人朱天佑交予證人廖信
    隆託被告查證，被告並不知道該存單的真假，而被告與證人
    朱天佑、廖信隆均是很普通的朋友，因無法查知其等的住址
    ，致被告須刑事責任，被告覺得很無奈；又被告將該存單託
    證人甲○○代為查證時，證人甲○○告知確有此金額，且被
    告並未告訴證人甲○○將該存單解約可賺取佣金；本案係因
    為證人甲○○未守承諾，將該存單彩色影印後用作他途所發
    生，請求再傳喚證人甲○○云云。惟查：
    (一)被告此部分所辯，業據原審於判決書內詳細記載不採之理
      由，原審並於判決書內逐1論列被告成立犯行之依據（見
      原審判決書理由欄一之記載），被告仍執前詞，否認犯行
    　，自無足採。至被告聲請再傳喚證人甲○○乙節，因證人
      已由法官合法訊問，且於訊問時予當事人詰問之機會，其
      陳述明確別無訊問之必要者，不得再行傳喚，刑事訴訟法
　　　第196條定有明文。而證人甲○○經原審行交互詰問，並
　　　於訊問時予被告詰問之機會（見原審卷第40頁至第43頁）
　　　，且證人甲○○之陳述已臻明確，無再行訊問之必要，故
　　　被告聲請本院再行傳喚證人甲○○乙節，因事證已明，尚
　　  非必要，併此敘明。
    (二)原審審酌被告犯罪之動機係因1時貪念、並未詐得任何財
      物、行使鉅額偽造定期存單對社會金融秩序所生之危害，
      以及被告犯罪後坦承部分事實經過之態度等一切情狀，量
      處有期徒刑6 月，並諭知易科罰金之折算標準，且以被告
      未曾受有期徒刑以上刑之宣告，經此教訓後，應知警惕，
      當無再犯之虞，因認對其所宣告之刑，以暫不執行為適當
      ，併予宣告緩刑3年，且因附表（見原審判決書）所示之
      偽造印文及偽造署押，並無積極證據證明業已滅失，均應
      依刑法第219條併予宣告沒收，以及被告於偵審中均明確
    　供述前揭偽造之定期存款存單係由證人「廖信隆」所交付
      ，且無積極證據足認該存單係被告自行偽造，而認被告辯
      稱伊未自行偽造存單等語，尚堪採信，惟因此部分與前揭
      論罪科刑部分有吸收犯之實質上1罪關係，不另為無罪之
      諭知。經核其認事用法均無不合，量刑亦屬適當，被告上
      訴意旨，仍執前詞，指摘原判決不當，為無理由，應予駁
      回。
據上論斷，應依刑事訴訟法第368條、第373條，判決如主文。
本案經檢察官邱美育到庭執行職務。
中　　華　　民　　國　　94　　年　　4　　月　　12　　日
　　　　　　　　　刑事第十一庭審判長法  官  陳祐輔
                                    法  官  陳國文
                                    法  官  邱瑞祥
上正本證明與原本無異。
如不服本判決，應於收受送達後十日內向本院提出上訴書狀，其
未敘述上訴之理由者並得於提起上訴後十日內向本院補提理由書
（均須按他造當事人之人數附繕本）。
                                    書記官  吳金來
中　　華　　民　　國　　94　　年　　4　　月　　12　　日
附錄：本案論罪科刑法條全文
刑法第216條：
行使第二百十條至第二百十五條之文書者，依偽造、變造文書或
登載不實事項或使登載不實事項之規定處斷。
刑法第210條：
偽造、變造私文書，足以生損害於公眾或他人者，處五年以下有
期徒刑。
刑法第339條：
意圖為自己或第三人不法之所有，以詐術使人將本人或第三人之
物交付者，處五年以下有期徒刑、拘役或科或併科一千元以下罰
金。
以前項方法得財產上不法之利益或使第三人得之者，亦同。
前二項之未遂犯罰之。
附件：台灣台北地方法院93年度訴字第162號刑事判決
